臺灣新竹地方法院刑事判決　　　　　　　 94年度易字第608號
公　訴　人　臺灣新竹地方法院檢察署檢察官
被　　　告　己○○
上列被告因竊盜案件，經檢察官提起公訴（九十四年度偵字第三
０七九、三一二五、三五一二號及九十四年度核退偵字第一七一
號）及臺灣苗栗地方法院檢察署檢察官移送併案審理（九十四年
度偵字第三四四四號），本院依簡式審判程序判決如下：
    主  文
己○○連續結夥三人以上於夜間侵入住宅竊盜，累犯，處有期徒
刑貳年。
扣案之自備鑰匙壹支（保管字號：九十四年度保管字第九二七號
）及自製扳手支、自備鑰匙陸串（保管字號：九十四年度保管
字第四０號）、十字起子壹支、活動扳手壹支（保管字號：九十
四年度保管字第一二六一號），均沒收。
    事  實
一、己○○前因違反毒品危害防制條例、贓物、竊盜及軍法逃亡
    案件，分別經法院判處有期徒刑六月、七月、八月、八月確
    定，合併定應執行刑有期徒刑二年二月；又因竊盜、違反毒
    品危害防制條例案件，分別經法院判處有期徒刑七月、四月
    確定，並經定應執行刑為有期徒刑八月，經接續執行，嗣於
    民國九十二年一月三十日因縮短刑期假釋出監，並於同年五
    月一日假釋期滿未經撤銷，視為執行完畢。
二、己○○未記取前開判決處刑之教訓，竟分別與謝金龍（未據
    起訴）、吳聲孟、張世凱、王明義（以上三人分別另案偵查
    、審理中）等人，共同基於意圖為自己不法所有之概括犯意
    ，自九十四年五月五日起至九十四年六月二日止，分別於如
    附表所示之時、地，連續以附表所示之方法，竊取如附表所
    示乙○○等人之財物（均詳如附表所示），得手後除將所竊
    車輛供己代步使用外，其餘則變賣現金朋分花用。嗣經警分
    別於如附表所示之時、地查獲，並分別扣得其所有、用以行
    竊之自備鑰匙一支及王明義所有、用以行竊之自製扳手三支
    、自備鑰匙六串及吳聲孟所有、用以行竊之十字起子一支、
    活動扳手一支。
三、案經苗栗縣警察局竹南分局報告臺灣苗栗地方法院檢察署檢
    察官呈請臺灣高等法院檢察署檢察長令轉臺灣新竹地方法院
    檢察署及新竹市警察局移送、新竹市警察局第二分局報請臺
    灣新竹地方法院檢察署檢察官偵查起訴及臺灣苗栗地方法院
    檢察署檢察官移送併案審理。
    理  由
一、本件被告己○○所犯如附表所示之竊盜罪、加重竊盜罪，均
    非死刑、無期徒刑、最輕本刑為三年以上有期徒刑之罪，或
    高等法院管轄第一審之案件，被告於本院準備程序進行中，
    就被訴事實為有罪之陳述，經本院合議庭認合於修正後刑事
    訴訟法第二百七十三條之一第一項之規定，裁定進行簡式審
    判程序，合先敘明。
二、認定犯罪事實所憑之證據除均經被告自白明確外，其餘證據
    均如附表「證據欄」所示，事證明確，被告犯行堪以認定，
    應依法論科。
三、論罪科刑與沒收：
（一）兇器：按自製扳手、十字起子及活動扳手均係金屬製品，
      質硬而型尖，客觀上足以危害他人生命、身體之安全，自
      屬兇器。
（二）罪名：核被告己○○所為，於附表編號一、二、六、七所
      為，係犯刑法第三百二十條第一項之竊盜罪；於附表編號
      三、五所為，係犯同法第三百二十一條第一項第三款之攜
      帶兇器加重竊盜罪；於附表編號四所為，係犯同法第三百
      二十一條第一項第一款、第四款之結夥三人以上於夜間侵
      入住宅加重竊盜罪。
（三）共同正犯：被告與共犯謝金龍間，就附表編號一之竊盜犯
      行；被告與共犯吳聲孟間，就附表編號二、三之竊盜犯行
      ；被告與共犯吳聲孟、張世凱、王明義間，就附表編號四
      之竊盜犯行；被告與共犯王明義間，就附表編號五至七之
      竊盜犯行，均有犯意之聯絡及行為之分擔，均為共同正犯
      。
（四）連續犯：被告先後七次竊盜及加重竊盜犯行，時間緊接，
      方法相同，所犯係基本構成要件相同之罪名，顯係基於概
      括犯意反覆為之，為連續犯，應依刑法第五十六條規定論
      以刑法第三百二十一條第一、四款之結夥三人於夜間侵入
      住宅竊盜一罪，並加重其刑。
（五）累犯：被告前因違反毒品危害防制條例、贓物、竊盜及軍
      法逃亡案件，分別經法院判處有期徒刑六月、七月、七月
      、八月確定，合併定應執行刑有期徒刑二年二月，又因竊
      盜、違反毒品危害防制條例案件，分別經法院判處有期徒
　　  刑七月、四月確定，並經定應執行刑為有期徒刑八月，經
　    接續執行，嗣於九十二年一月三十日因縮短刑期假釋出監
      ，並於同年五月一日假釋期滿未經撤銷，視為執行完畢一
      節，有刑案資料查註紀錄表、臺灣高等法院被告前案紀錄
      表等在卷可查，其於五年以內再犯本件有期徒刑以上之罪
      ，為累犯，依刑法第四十七條規定加重其刑，並遞加重之
      。
（六）科刑：爰審酌被告年輕力盛，不思以勞力賺取所需，卻任
      意與他人共犯竊盜之犯行，於九十四年五月五日起至九十
      四年六月二日短短一個月內，連續七件任意竊取他人之財
      物，危害他人財產法益重大，惟念其犯罪後坦認犯行，尚
      具悔意等一切情狀，量處如主文所示之刑，以資懲儆。
（七）沒收：扣案之自備鑰匙一支（保管字號：九十四年度保管
      字第九二七號），為被告所有，且為供犯附表編號一之竊
      盜犯行所用，已據被告供承在卷；及扣案之自製扳手三支
      、自備鑰匙六串（保管字號：九十四年度保管字第一四０
      號），為共犯王明義所有，並分別用以供犯附表編號五、
      六之竊盜犯行所用，已據被告及共犯王明義供述在卷；及
      十字起子一支、活動扳手一支，為共犯吳聲孟所有，用以
      供犯附表編號三之竊盜犯行所用，亦據被告供承在卷，均
      應依刑法第三十八條第一項第二款規定為沒收宣告之諭知
      。至扣案之活動扳手二支、鉗子三支、扳手五支、螺絲起
      子三支、手電筒一支、油壓剪一支、拖吊繩索一條（保管
      字號：九十四年度保管字第一四０號），雖屬共犯王明義
      所有，惟無法證明與本件竊盜犯行有何關聯；另扣案之萬
      能鎖匙一支、汽車鑰匙一支（保管字號：九十四年度保管
      字第一二六一號），並非被告所有，且無證據證明與本件
      竊盜犯行有何關聯，亦非違禁物，均不予宣告沒收。
四、適用之法律：
（一）刑事訴訟法第二百七十三條之一第一項、第二百九十九條
      第一項前段。
（二）刑法第二十八條、第五十六條、第三百二十一條第一項第
      一款、第四款、第四十七條、第三十八條第一項第二款。
本案經檢察官黃逸帆到庭執行職務
中　　華　　民　　國　　94　　年　　11　　月　　29　　日
                  刑事第三庭  法  官  楊麗文
以上正本證明與原本無異。
如不服本判決，應於判決送達後十日內向本院提出上訴狀（應附
繕本），上訴於臺灣高等法院。
中　　華　　民　　國　　94　　年　　11　　月　　29　　日
                              書記官　賴寶合
附錄本案論罪科刑法條全文：
刑法第三百二十條第一項
意圖為自己或第三人不法之所有，而竊取他人之動產者，為竊盜
罪，處五年以下有期徒刑、拘役或五百元以下罰金。
刑法第三百二十一條第一項第一款、第三款、第四款
犯竊盜罪而有左列情形之一者，處六月以上五年以下有期徒刑：
一  於夜間侵入住宅或有人居住之建築物、船艦或隱匿其內而犯
    之者。
三  攜帶兇器而犯之者。
四  結夥三人以上而犯之者。
附表：
┌──┬────┬─────┬───┬───────┬─────────┐
│編號│犯罪時間│ 犯罪地點 │被害人│犯罪事實及查獲│證              據│
│    │行 為 人│          │      │經過          │                  │
├──┼────┼─────┼───┼───────┼─────────┤
│ 一 │94年5月5│新竹市香山│正美化│由己○○提供自│被告之警、審訊自│
│    │日5時許 │區大湖里五│工有限│備鑰匙1支(已扣│  白              │
│    │        │福一路1段 │公司所│案)交由謝金龍(│被害人乙○○於警│
│    │己○○、│456巷50號 │有    │綽號「小龍」) │  詢時之指述(偵256│
│    │謝金龍  │          │      │之男子下手行竊│  7,第11~12頁)    │
│    │        │          │乙○○│，己○○在旁把│證人魏清海於警詢│
│    │        │          │使用  │風，共同竊取車│  時之證述(偵2567,│
│    │        │          │      │號R4-8456號自 │  第13~15頁)      │
│    │        │          │      │用小貨車，得手│車籍作業系統-查 │
│    │        │          │      │後開往大湖路  │  詢認可資料1紙(偵│
│    │        │          │      │167巷山區，於 │  2567,第25頁)    │
│    │        │          │      │該巷口因故障停│贓物認領保管單1 │
│    │        │          │      │住，經路人發現│  紙(偵2567,第26頁│
│    │        │          │      │可疑報警查獲上│  )               │
│    │        │          │      │開失竊車輛    │照片7幀(偵2567, │
│    │        │          │      │              │  第25~28頁)      │
│    │        │          │      │              │扣案之鑰匙1支 ( │
│    │        │          │      │              │  扣押物品清單1紙 │
│    │        │          │      │              │  偵2567,第56頁)  │
├──┼────┼─────┼───┼───────┼─────────┤
│ 二 │94年5月1│苗栗縣造橋│永松礦│由己○○把風，│被告之警訊自白( │
│    │3日23時 │鄉大西村十│業股份│吳聲孟持自備鑰│  於偵訊時否認)   │
│    │許      │字路1之40 │有限公│匙，共同竊取車│被害人甲○○於警│
│    │        │號前      │司所有│號Q9-6356號自 │  詢時之指述(偵344│
│    │        │          │      │用小貨車(車上 │  4,第41~44頁)    │
│    │己○○、│          │甲○○│有抽油幫浦1台 │證人即查獲本件警│
│    │吳聲孟  │          │使有  │、千斤頂1台、 │  員陳進德於偵訊時│
│    │        │          │      │永炬加油站簽單│  之證述(偵3444,第│
│    │        │          │      │18張、柴油1000│  62~63頁)        │
│    │        │          │      │公升、裝該柴油│贓物認領保管單2 │
│    │        │          │      │鐵桶1個及報廢 │  紙(偵3444,第45~4│
│    │        │          │      │機車1部)，嗣經│  6頁)            │
│    │        │          │      │警於94年5月16 │車輛竊盜、車牌失│
│    │        │          │      │日在其等租屋處│  竊資料個別查詢報│
│    │        │          │      │即苗栗縣竹南鎮│  表-查詢車輛認可 │
│    │        │          │      │山佳里四維街90│  資料2紙(偵3444, │
│    │        │          │      │號富貴香汽車旅│  第48~49頁)      │
│    │        │          │      │館208號房內查 │照片4幀(偵3444, │
│    │        │          │      │獲上開失竊之抽│  第50~51頁)      │
│    │        │          │      │油幫浦、千斤頂│警員陳進德出具之│
│    │        │          │      │及永炬加油站簽│  報告1份(偵3444, │
│    │        │          │      │單；並於94年5 │  第53頁)         │
│    │        │          │      │月17日經己○○│                  │
│    │        │          │      │帶警在苗栗縣竹│                  │
│    │        │          │      │南鎮大埔里仁愛│                  │
│    │        │          │      │路1236號斜對面│                  │
│    │        │          │      │尋獲上開失竊車│                  │
│    │        │          │      │輛            │                  │
├──┼────┼─────┼───┼───────┼─────────┤
│ 三 │94年5月1│苗栗縣竹南│戊○○│由己○○把風，│被告之警、偵、審│
│    │5日23時 │鎮龍鳳里大│所有  │吳聲孟持自備客│  訊自白          │
│    │許      │坵園15之1 │      │觀上可供兇器使│被害人戊○○於警│
│    │        │號旁      │      │用之十字起子、│  詢時之指述(偵176│
│    │己○○、│          │      │活動扳手各1支 │  5,第38~39頁)    │
│    │吳聲孟  │          │      │，共同竊取車號│證人即查獲本件警│
│    │        │          │      │LX-8321號自用 │  員黃偉展於偵訊時│
│    │        │          │      │小客車之車牌2 │  之證述(偵3512,第│
│    │        │          │      │面，為警當場查│  36頁)           │
│    │        │          │      │獲            │證人即查獲本件警│
│    │        │          │      │              │  員黃福成於偵訊時│
│    │        │          │      │              │  之證述(偵3512,第│
│    │        │          │      │              │  37頁)           │
│    │        │          │      │              │警員黃偉展、黃福│
│    │        │          │      │              │  成出具之報告2份(│
│    │        │          │      │              │  偵1765,第26、28 │
│    │        │          │      │              │  頁)             │
│    │        │          │      │              │車籍作業系統-查 │
│    │        │          │      │              │  詢認可資料1紙(偵│
│    │        │          │      │              │  1765,第43頁)    │
│    │        │          │      │              │贓物認領保管單1 │
│    │        │          │      │              │  紙(偵1765,第48頁│
│    │        │          │      │              │  )               │
│    │        │          │      │              │照片8幀(偵1765, │
│    │        │          │      │              │  第67~71頁)      │
│    │        │          │      │              │扣案之十字起子、│
│    │        │          │      │              │  活動扳手（扣押物│
│    │        │          │      │              │  品清單, 偵3512, │
│    │        │          │      │              │  第45頁)         │
├──┼────┼─────┼───┼───────┼─────────┤
│ 四 │94年5月2│新竹縣竹北│丁○○│由吳聲孟提供鑰│被告之警、偵、審│
│    │3日3時許│市○○路80│所有  │匙 (未扣案)， │  訊自白          │
│    │        │0號       │      │張世凱與吳聲孟│共犯王明義之警、│
│    │己○○、│          │      │入內行竊，王明│  偵訊自白        │
│    │吳聲孟、│          │      │義與己○○在外│被害人丁○○於警│
│    │張世凱、│          │      │把風，結夥三人│  詢時之指述(偵307│
│    │王明義  │          │      │以上，於夜間侵│  9,第19~21頁)    │
│    │        │          │      │入住宅，共同竊│贓物認領保管單( │
│    │        │          │      │取鐵櫃1個 (內 │  偵3079,第40頁)  │
│    │        │          │      │有現金新臺幣【│                  │
│    │        │          │      │下同】3萬餘元 │                  │
│    │        │          │      │、面額6萬元之 │                  │
│    │        │          │      │支票1紙、行動 │                  │
│    │        │          │      │電話1支、汽機 │                  │
│    │        │          │      │車駕駛執照及身│                  │
│    │        │          │      │分證各1枚、營 │                  │
│    │        │          │      │利事業登記證1 │                  │
│    │        │          │      │張、稅金單等文│                  │
│    │        │          │      │件1批)，嗣於94│                  │
│    │        │          │      │年5月31日為警 │                  │
│    │        │          │      │在新竹市○○路│                  │
│    │        │          │      │6段647巷55號前│                  │
│    │        │          │      │王明義竊得之懸│                  │
│    │        │          │      │掛H6-6651號車 │                  │
│    │        │          │      │牌 (原車號係  │                  │
│    │        │          │      │JG-8695號)自小│                  │
│    │        │          │      │客車內查獲上開│                  │
│    │        │          │      │失竊之營利事業│                  │
│    │        │          │      │登記證1張及文 │                  │
│    │        │          │      │件1批         │                  │
├──┼────┼─────┼───┼───────┼─────────┤
│ 五 │94年6月1│新竹市北區│庚○○│由己○○把風，│被告之警、審訊自│
│    │日23時許│溪洲橋北端│所有  │王明義持客觀上│  白              │
│    │        │上游300公 │      │可供兇器使用之│共犯王明義之警、│
│    │己○○、│尺岸上    │      │自製扳手，共同│  偵訊自白        │
│    │王明義  │          │      │竊取車號      │被害人庚○○於警│
│    │        │          │      │LY-3523號自用 │  詢時之指述(偵312│
│    │        │          │      │小客車，嗣於94│  5,第26~27頁)    │
│    │        │          │      │年6月2日為警在│新竹市警察局車輛│
│    │        │          │      │新竹市○○街  │  尋獲證明單1紙(偵│
│    │        │          │      │500巷17弄20號 │  3125,第42頁)    │
│    │        │          │      │前查獲上開失竊│車輛竊盜、車牌失│
│    │        │          │      │車輛          │  竊資料個別查詢報│
│    │        │          │      │              │  表-查詢車輛認可 │
│    │        │          │      │              │  資料1紙(偵3125, │
│    │        │          │      │              │  第43頁)         │
│    │        │          │      │              │贓物認領保管單1 │
│    │        │          │      │              │  紙(偵3125,第57頁│
│    │        │          │      │              │  )               │
│    │        │          │      │              │照片5幀(偵3125, │
│    │        │          │      │              │  第59~61、65頁)  │
│    │        │          │      │              │扣案王明義所有之│
│    │        │          │      │              │  自製扳手3支 (扣 │
│    │        │          │      │              │  押物品清單1紙,偵│
│    │        │          │      │              │  3125,第125頁)   │
├──┼────┼─────┼───┼───────┼─────────┤
│ 六 │94年6月2│新竹縣竹北│辛○○│由己○○把風，│被告之警、偵、審│
│    │日6時許 │市○○路18│所有  │趁車號3260-KT │  訊自白          │
│    │        │1巷26弄1號│      │號框式自小貨車│共犯王明義之警、│
│    │己○○、│前        │      │之車門未上鎖之│  偵訊自白        │
│    │王明義  │          │      │際，由王明義持│被害人辛○○於警│
│    │        │          │      │自備鑰匙(已扣 │  詢時之指述(偵312│
│    │        │          │      │案)啟動電門而 │  5,第28~29頁)    │
│    │        │          │      │共同竊取之(車 │新竹市警察局車輛│
│    │        │          │      │上有吸塵器1台 │  協尋電腦輸入單1 │
│    │        │          │      │、請款單及送貨│  紙(偵3125,第43頁│
│    │        │          │      │單12張、健保卡│  )               │
│    │        │          │      │1張、相片22張 │車輛竊盜、車牌失│
│    │        │          │      │、交通違規告發│  竊資料個別查詢報│
│    │        │          │      │單1張、發票1本│  表-查詢車輛認可 │
│    │        │          │      │、吹風機1台、 │  資料1紙(偵3125, │
│    │        │          │      │土地銀行存摺1 │  第44頁)         │
│    │        │          │      │本、印章1顆、 │新竹市警察局扣押│
│    │        │          │      │行照1枚及打臘 │  筆錄及扣押物品目│
│    │        │          │      │機1台等物)；嗣│  錄表2份(偵3125, │
│    │        │          │      │於同日16時45分│  第45至56頁)     │
│    │        │          │      │為警在新竹市長│贓物認領保管單1 │
│    │        │          │      │興街500巷17弄 │  紙(偵3125,第58頁│
│    │        │          │      │20 號前之車號 │  )               │
│    │        │          │      │LY-3 523號自小│照片7幀(偵3125, │
│    │        │          │      │客車內查獲上開│  第61、62、64、65│
│    │        │          │      │失竊之請款單及│  頁)             │
│    │        │          │      │送貨單12張、發│扣案王明義所有之│
│    │        │          │      │票1本、健保卡1│  鑰匙6串 (扣押物 │
│    │        │          │      │張、相片22張、│  品清單，偵3125，│
│    │        │          │      │交通違規告發單│  第125頁)        │
│    │        │          │      │1張；17時在苗 │                  │
│    │        │          │      │栗縣竹南鎮龍鳳│                  │
│    │        │          │      │里大坵園72號前│                  │
│    │        │          │      │空地起獲上開失│                  │
│    │        │          │      │竊之車輛、吸塵│                  │
│    │        │          │      │器1台及吹風機1│                  │
│    │        │          │      │台            │                  │
├──┼────┼─────┼───┼───────┼─────────┤
│ 七 │94年6月2│新竹縣竹北│丙○○│由王明義與馮建│被告之警、偵、審│
│    │日6時許 │市○○路18│所有  │文共同徒手竊取│  訊自白          │
│    │        │1巷26弄1號│      │置於前開地點門│共犯王明義之警、│
│    │己○○、│前        │      │口之白鐵質鐵捲│  偵訊自白        │
│    │王明義  │          │      │門1捲，並將之 │被害人丙○○於警│
│    │        │          │      │搬至上開所竊得│  詢時之指述(偵312│
│    │        │          │      │車號3260-KT號 │  5,第30頁)       │
│    │        │          │      │車上載走，嗣王│照片3幀(偵3125, │
│    │        │          │      │明義將該鐵捲門│  第64、65頁)     │
│    │        │          │      │售予位於新竹市│                  │
│    │        │          │      │中華路某中古機│                  │
│    │        │          │      │器攤販商，得款│                  │
│    │        │          │      │1,500元       │                  │
└──┴────┴─────┴───┴───────┴─────────┘
